臺灣士林地方法院民事裁定
111年度勞小上字第3號
上  訴  人  怡盛保全股份有限公司0000000000
法定代理人  李岱容  00000000000000
被上訴人    周妤安  
            郭任浩  
上列當事人間請求損害賠償事件，上訴人對於中華民國111年2月
25日本院111年度勞小字第3號第一審判決，提起上訴，本院裁定
如下：
           主  文
上訴駁回。
第二審訴訟費用新臺幣壹仟伍佰元由上訴人負擔。
           理  由
一、上訴人之法定代理人變更為李岱容，已具狀聲明承受訴訟（
    本院卷第27頁），經核於法並無不合，應予准許。
二、按關於請求給付金錢或其他代替物或有價證券之訴訟，其標
    的金額或價額在新臺幣（下同）10萬元以下者，適用小額程
    序；次按對於小額訴訟之第一審裁判之上訴，非以其違背法
    令為理由不得為之；小額程序之第二審判決，有下列情形之
    一者，得不經言詞辯論為之︰一、經兩造同意者。二、依上
    訴意旨足認上訴為無理由者，民事訴訟法第436 條之8 第1
    項、第436 條之24第2 項、第436 條之29分別定有明文。
　　又按上訴狀內應記載上訴理由，表明下列各款事項：㈠原判
    決所違背之法令及其具體內容。㈡依訴訟資料可認為原判決
    有違背法令之具體事實，觀諸同法第436 條之25規定甚明。
    亦即其上訴狀應就第一審判決如何違背法令為具體之指摘，
    並揭示該法規之條項或其內容，若係成文法以外之法則，應
    揭示該法則之旨趣，倘為司法院解釋，則應揭示該判解之字
    號或其內容，或揭示如何當然違背法令之事實，上訴狀如未
    依此項方法表明者，即難認為已對第一審判決之違背法令有
    具體之指摘，其上訴即難認合法（最高法院71年度台上字第
    314號判決意旨參照）。
三、經查，本件訴訟標的金額9萬5,798元，為10萬元以下，原審
    乃依小額訴訟程序審理，而上訴人對於該小額訴訟第一審判
    決不服，於民國111年3月21日提出上訴，上訴理由略以：㈠
    原審未審究上訴人公司總經理高洧然於110年5月4日面試後
    仍有建議被上訴人周妤安（下逕稱其姓名）先不要於原公司
    提離職，周妤安係基於自行決意於原公司提出離職，縱生損
    害其亦非毫無過失。原審亦未審究周妤安係何時向原公司提
    出離職申請，依一般經驗法則，已在職人員未有新公司正式
    錄取通知前不會向前公司提出離職申請，除非本欲離職轉換
    跑道，周妤安亦有可能因原公司薪資調整不如預期萌生離職
    之意，原審未就有利與不利部分一併斟酌，已違經驗法則及
    證據法則。原審被證1之報到資料表備註事項尚有多項相關
    資料需繳交後，上訴人方得為任用，此僅為保留錄取之通知
    ；簡歷格式及群組要求，為與業主面談所需，如面試後業主
    不願任用，亦應為周妤安可預期之情形。且業主因疫情或內
    部決議不與上訴人簽約，不可歸責於上訴人，上訴人並於接
    獲業主通知後，隨即通知面試人員周妤安等人，上訴人無違
    誠實信用方法。如認面試人員通過初試、複試，但未正式發
    錄取通知前，面試公司需負擔先契約責任之信賴賠償責任，
    與一般社會觀念及經驗法則不符。是周妤安自原公司離職後
    未上班及於110年5月18日請假1日之工資損失，不可歸責於
    上訴人；其自行添購之白色圓領衣物及黑色高跟鞋，屬一般
    公司要求之服裝規定，上述物品將來亦可使用而非有損害，
    不可歸責於上訴人，不得請求上訴人賠償等語。㈡上訴人於1
    10年5月12日與被上訴人郭任浩（下逕稱其姓名）間對話，
    僅係一般面試過程中詢問面試人員何時可到職以進行後續安
    排，非默許同意郭任浩可於110年6月1日上班之意思表示，
    且郭任浩於原審自承其因原公司要求而繼續上班至110年6月
    15日，並未於110年5月31日自原公司離職，顯見郭任浩於上
    訴人公司通知案場未能成功簽約後，仍自行決定自原公司離
    職，其離職而無法獲得原公司薪資之損害，與上訴人面試過
    程無因果關係，原審採證未就有利不利部分一併斟酌，已違
    背經驗法則及證據法則等語。並聲明：原判決不利於上訴人
    部分廢棄；上開廢棄部分，被上訴人第一審之訴均駁回。
三、上訴意旨有關指摘原判決違反經驗法則、證據法則部分，經
    核均僅對各該法則為抽象上位之解釋（民事上訴狀第2頁）
    ，未見引述特定具體之經驗法則、證據法則或規定，並有其
    內容說明，對照前揭法律規定及說明，自難認為此部分已為
    合法之指摘。此外，亦未具體指出原審判決有如何違背法令
    情事，更未指明原審判決所違反之法令條項、成文法以外之
    法則、司法解釋及其內容，以及依訴訟資料有何判決違背法
    令之具體事實，僅係就原審取捨證據、認定事實之職權行使
    ，指摘其為不當，參諸前開說明，自不得謂已合法表明上訴
    理由。從而，本件上訴為不合法，應予駁回。
四、本件第二審訴訟費用依民事訴訟法第436條之32第1項準用同
    法第436條之19條第1項確定其數額為1,500元，應由上訴人
    負擔。
五、據上論結，本件上訴為不合法，爰裁定如主文。
中　　華　　民　　國　　111 　年　　5 　　月　　30 　日
　　              勞動法庭審判長法  官  黃欣怡
　　                            法  官  林大為
　　                            法  官  絲鈺雲
以上正本係照原本作成。
本件裁定不得抗告。
中　　華　　民　　國　　111 　年　　6 　　月　　1 　　日
                                書記官  楊家玲